臺灣高等法院刑事判決　　　　　　　　94年度上訴字第1607號
上　訴　人
即　被　告　甲○○
選任辯護人　蔡明熙律師
上列上訴人因違反槍砲彈藥刀械管制條例案件，不服台灣板橋地
方法院94年度訴字第769號，中華民國94年4月29日第一審判決（
聲請簡易判決處刑案號：台灣板橋地方法院檢察署93年度核退偵
字第 803號，原審法院改依通常程序審理）提起上訴，本院判決
如下：
    主  文
原判決撤銷。
甲○○未經許可，寄藏槍砲之主要組成零件，處有期徒刑柒月，
併科罰金新臺幣拾萬元，罰金如易服勞役，以銀圓佰元即新臺
幣玖佰元折算壹日。
扣案之土造金屬槍管肆枝沒收。
    事  實
一、甲○○於民國93年 8月間某日，未經許可受其友人黃宗柏（
    另案由臺灣板橋地方法院檢察署偵查）所寄託，而收受槍砲
    之主要組成零件土造金屬槍管 4支，藏放在臺北縣中和市○
    ○街40巷1弄7號3樓住處，嗣經警於93年9月9日8時許，持搜
    索票至上開處所搜索，查獲槍砲之主要組成零件土造金屬槍
    管 4支及非屬槍砲主要組成零件之銅彈殼1包、槍機座1個、
    槍管 6枝、彈匣3個、槍機3個、銀彈殼1包、銅彈頭2顆、底
    火座1包、不具殺傷力之子彈2顆、擊槌1個、火藥1瓶等物，
    及鑽頭10支、鐵刀5支、車刀1支、電鑽3台、虎頭夾1台、砂
    紙1包、砂輪磨具1批、銼刀11支、鉗子8支、鐵鎚1支、起子
    15支等扣案。
二、案經臺北市政府警察局移請臺灣板橋地方法院檢察署檢察官
    偵查起訴。
    理  由
一、上開犯罪事實，迭據被告甲○○於檢察官訊問時及審理中坦
    承不諱（見93年度偵字第14848號偵查卷第2頁反面、第11頁
    至第12頁，原審訴字卷第8頁、第14頁，本院94年7月19日審
    判筆錄），並有土造金屬槍管 4支扣案。經將該土造金屬槍
    管 4支送請內政部警政署刑事警察局鑑驗結果，認係土造金
    屬槍管。至其餘查獲送鑑之銅彈殼 1包，均係玩具金屬彈殼
    及土造金屬彈殼；槍機座 1個，係玩具槍之金屬槍身；槍管
    10枝，3支係玩具槍金屬槍管，另3枝係土造金屬槍管半成品
    ；彈匣3個係玩具槍之金屬彈匣；槍機3個係土造金屬槍機半
    成品；銀彈殼1包係玩具金屬彈殼；銅彈殼2顆，係土造金屬
    彈殼；底火座1包，係子彈之底火金屬連桿；子彈2顆，雖可
    擊發，惟發射動能不足，認不具殺傷力；擊鎚1個（含零件1
    包）係玩具槍之擊錘、保險鈕及復進簧等物；有該局93年10
    月 1日刑鑑字第0930187098號鑑驗通知書在卷可稽。按槍砲
    彈藥刀械管制條例第4條第3項規定，槍砲、彈藥主要組成零
    件種類，由中央主管機關公告之。而據內政部於86年11月24
    日（86）台內警字第 8670683號函公告之槍砲、彈藥主要組
    成零件種類，關於手槍類者，包含槍管、槍機、滑套、彈匣
    等項目。又經送請主管機關內政部警政署查詢，認為：「送
    鑑物僅土造金屬槍管 4枝係屬本部86年11月24日（86）台內
    警字第 8670683號函公告之槍砲彈藥主要組成零件」，有內
    政部94年 2月15日內授警字第0940100181號函附卷可按（見
    93年度核退偵字第 803號卷第61頁、第62頁）。被告犯罪事
    證明確，犯行堪以認定，應予依法論科。
二、核被告所為，係犯槍砲彈藥刀械管制條例第13條第 4項之未
    經許可寄藏槍砲之主要組成零件罪。被告持有槍砲之主要組
    成零件之行為係寄藏之當然結果，不另論以持有罪。
三、原審對被告為有罪科刑之判決，固非無見。惟查被告一次包
    括的寄藏槍砲主要組成零件，僅論以一罪，並非一行為觸犯
    數罪名，原審論以想像競合犯，尚有未洽，而無可維持。被
    告上訴意旨，認原判決量刑過重，就原審適法範圍裁量權之
    行使為爭執，雖不足採。但原判決既有可議，自應由本院將
    原判決撤銷改判。爰審酌被告犯後坦承犯行，並酌其生活情
    狀、犯罪手段、所生危害等一切情狀，量處與原審相同如主
    文第二項所示之刑，並就罰金部分諭知易服勞役之折算標準
    。扣案之槍砲主要組成零件土造金屬槍管 4枝為違禁物，應
    依刑法第38條第1項第1款之規定，宣告沒收。至其餘扣案之
    銅彈殼 1包、槍機座1個、槍管6枝、彈匣3個、槍機3個、銀
    彈殼1包、銅彈頭2顆、底火座1包、不具殺傷力之子彈2顆、
    擊槌1個、火藥1瓶等物，及鑽頭10支、鐵刀5支、車刀1支、
    電鑽3台、虎頭夾1台、砂紙1包、砂輪磨具1批、銼刀11支、
    鉗子8支、鐵鎚1支、起子15支等物，既非違禁品，且與本件
    犯罪無關，不得宣告沒收，附此敘明。
四、據上論斷，應依刑事訴訟法第369條第 1項前段、第364條、
    第299條第 1項前段，槍砲彈藥刀械管制條例第13條第4項，
    刑法第11條前段、第42條第2項、第38條第1項第1款，罰金
    罰鍰提高標準條例第2條，現行法規所定貨幣單位折算新臺
    幣條例第2條，判決如主文。
本案經檢察官劉文水到庭執行職務。
中    華    民    國    94    年    8     月    2     日
                  臺灣高等法院刑事第二十三庭
                              審判長法  官  尤豐彥
                                    法  官  鄧振球
                                    法  官  趙功恆
以上正本證明與原本無異。
如不服本判決，應於收受送達後十日內向本院提出上訴書狀，其
未敘述上訴之理由者並得於提起上訴後十日內向本院補提理由書
（均須按他造當事人之人數附繕本）。
                                    書記官  孫佩琳
中　　華　　民　　國　　94　　年　　8 　　月　　2 　　日
附錄本案論罪科刑法條全文：
槍砲彈藥刀械管制條例第13條第1項、第4項
未經許可，製造、販賣或運輸槍砲、彈藥之主要組成零件者，處
三年以上十年以下有期徒刑，併科新台幣七百萬元以下罰金。
未經許可，持有、寄藏或意圖販賣而陳列第一項所列零件者，處
六月以上五年以下有期徒刑，併科新台幣三百萬元以下罰金。
第一項至第三項之未遂犯罰之。
